Inventaris van het archief van de Culturele Raad van Zuid-Holland, 1956-1982
Nationaal Archief, Den Haag
- MUZIEK OVERIGE ZAKEN
  - Orgelfonds St.Hartenbrugkerk te Leiden., 884
  - Subsidieverzoek musicaltheater Carrousel Vlaardingen., 885
  - Subsidie-aanvraag werkcomite 25 jaar toonkunstenaar O. Deden te Dordrecht., 886
  - Subsidie-aanvraag orgelcomite Nederlandse hervormde kerk te Wateringen., 887
  - Subsidie-aanvraag orgelcomite hervormde gemeente Ameide., 888
  - Onderzoek concertaanbod te Dordrecht, 1972 - 1974; 889
  - Kerkorgel hervormde gemeente Ammerstol, 1974; 890
  - Internationaal muzikaal kontakt, 1974; 891
  - Stichting Voor en Met Orgel., 892
  - Mvr. Sedje Hemon., 893
  - Beiaardkunst in Zuid-Holland., 894
  - Sichting Jr.Jacob van Eijck, 1973 - 1976; 895
  - Stichting Gaudeamus, 1973; 896
  - Centraal beraad amateuristische muziekbeoefening., 897
  - Genootschap Nederlandse componisten, 1974 - 1975; 898
  - Internationaal accordeon festival, 1977; 899
  - Subsidie festival moderne muziek te Leiden, 1978; 900
  - Pan festival, 1965 - 1973; 901
  - Jeugd Road Band, 1977 - 1978; 902
- VOCALE MUZIEK FINANCIEN
  - Verdeling provinciale subsidie kooruitvoeringen, 1957 - 1964; 903
  - Subsidie toonkunstkoren in Zuid-Holland., 904
  - Voorwaarden rijkssubsidie zangkoren., 905
  - Jeugdkoren ontmoeting., 906
  - Koren algemeen., 907
  - Gemeentelijke subsidiering koorzang algemeen., 908
  - Subsidieverzoeken concertreizen., 909
  - Nederlands kamerkoor., 910
  - Zangvereniging "Aurora"., 911
  - Subsidiering amateuristische zangkoren., 912
  - Studiedag zangonderwijs, 1975 - 1977; 913
  - Verdeling provinciale subsidie kooruitvoeringen, 1973 - 1977; 914
  - Gemeentelijke subsidiering koren Schiedam, 1973 - 1975; 915
  - Subsidieverzoek Nederlands vocaal ensemble in het kader van het Holland festival 1975 te Rijswijk., 916
  - Subsidie zangkoren, 1974; 917
  - Subsidie-aanvraag koorvereniging "Bel Canto" Wateringen, 1973; 918
  - Subsidie koorverenigingen - brieven van G.S.J., 1966 - 1973; 919
  - Verdeling provinciale subsidie zangkoren, 1963 - 1972; 920
  - Nederlandse opera, 1961 - 1962; 921
  - Zuid-Hollands operakoor, 1961; 922
  - Opera uitvoeringen Gorinchem, 1965 - 1966; 923
  - Voorburgs operakoor, 1970 - 1971; 924
  - Duitse opera uitvoeringen in het Congresgebouw te 's-Gravenhage, 1970 - 1971; 925
  - Stichting Haagse leken opera, 1971 - 1973; 926
  - Subsidieverzoek gemeente Delft Hoofdstad operette., 927
  - B.O.O.G., 1967 - 1974; 928
  - Subsidiering koren aangesloten bij de bond van amateuropera en operettegezelschappen., 929
- KOREN
  - Jeugdkoren "Deo Sacrum"., 930
  - Christelijke zang- en oratoriumvereniging "Laus Deo"., 931
  - Subsidie-aanvraag "Sursum Corda" Molenaarsgraaf., 932
  - Zangvereniging "Excelsior"., 933
  - Christelijke oratoriumvereniging "Hosanna" Alphen a/d Rijn., 934
  - Gemengde zangvereniging "De Verenigde Zangers"., 935
  - Christelijke oratoriumvereniging "Oefening en Stichting" te Woerden, 1967 - 1969; 936
  - Residentie vrouwenkoor subsidie-aanvraag, 1965 - 1968; 937
  - Nederlands madrigaal koor, 1960 - 1968; 938
  - Koninklijk Schiedams mannenkoor "Orpheus"., 939
  - Concerten Utrechts byzantijns koor te Ameide en Moordrecht, 1968; 940
  - Maatschappij tot bevordering van de toonkunst afdeling Gouda., 941
  - Christelijk mannenkoor "Asaf" te Dordrecht, 1967; 942
  - "Landate Dominum", 943
  - Christelijke oratoriumvereniging "Excelsior", 1967; 944
  - Leidsch kamerkoor, 1961 - 1962; 945
  - Koninklijk Nederlands Zangersverbond, 1959 - 1965; 946
  - Christelijke oratoriumvereniging Scheveningen, 1965; 947
  - Rijswijks vrouwenkoor, 1966; 948
  - Gemengde zangvereniging "De Voorburgse Stem", 1966; 949
  - Christelijke oratoriumvereniging "Asaf" te Hillegom, 1960 - 1966; 950
  - Residentie vrouwenkoor, 1963 - 1967; 951
  - Zangvereniging "Zang Veredelt" te Delft., 952
  - "De Lofstem" te De Lier., 953
  - Het Nederlands kamerkoor, 1960 - 1967; 954
  - Gemengde zangvereniging "St.Bonifacius"., 955
  - Christelijke oratoriumvereniging "Gorkum"., 956
  - "Com nu met Sanhg", 1960 - 1963; 957
  - Christelijk gemengd koor "Hosanna", 1963; 958
  - Christelijke Oratoriumvereniging "Excelsior" te Naaldwijk, 1963; 959
  - Zangvereniging "Cantarella" te Delft, 1963; 960
  - Hillegomse Oratoriumvereniging, 1963 - 1964; 961
  - Woerdens mannenkoor, 1964; 962
  - Delfts madrigaal koor, 1957 - 1965; 963
  - Gemengde zangvereniging "Apollo" te Dordrecht, 1957; 964
  - Kunst na Arbeid, 1957 - 1958; 965
  - Koninklijk Nederlands zangersverbond, 1959 - 1960; 966
  - Zangkoren Hoeksche Waard, 1961; 967
  - Zangkoren Lekkerkerk, 1961; 968
  - Bevordering der toonkunst te Gouda, 1960 - 1961; 969
  - Leids studenten zangkoor "Collegium Musicum", 1961 - 1962; 970
  - "Alma Mater" koor te Leiden., 971
  - Maatschappij tot bevordering der toonkunst te Dordrecht., 972
  - Federatie van Nederlandse zangverbonden, 1974 - 1977; 973
  - Subsidie-aanvraag t.b.v. concertreis van het jeugdkoor "Abandono" naar Zwitserland, 1977; 974
  - Subsidieverzoek gemengde zanvereniging "Zanglust" te Bodegraven, 1977; 975
  - Stichting Donemus., 976
  - 50-jarig jubileum christelijk residentie mannenkoor, 1975 - 1976; 977
  - Vocalisten-ensemble "Les Bijrmants" te Heemstede, 1974 - 1976; 978
  - Subsidieverzoek stichting Utrechts studentenkoor en orkest, 1976; 979
  - Maassluis mannenkoor, 1968; 980
  - Subsidieverzoek politiemannen zangvereniging "Entre Nous", 1973 - 1974; 981
  - Toonkunstkoor te Leiden, 1962 - 1974; 982
  - "Die Haghe Sanghers"., 983
  - Groningse bachvereniging, 1973 - 1974; 984
  - Christelijke gemengde zangvereniging "Halleluja" te Vianen, 1974; 985
  - Oratoriumvereniging Rotterdam, 1974; 986
  - Haags opera en operettekoor "Bel Canto"., 987
  - Sichting Haags matrozenkoor, 1972 - 1973; 988
  - Christelijke Oratoriumvereniging "Con Amore" te Leiden, 1962 - 1973; 989
  - Zangkoren "Deo Sacrum" te Poeldijk, 1972 - 1973; 990
  - Koren archief A t/m Z., 991
  - Koninklijke christelijke oratoriumvereniging "Excelsior" te Rotterdam, 1972 - 1973; 992
  - Christelijke Residentie mannenkoor, 1969 - 1972; 993
  - "St.Gaudemus" te Bilthoven, 1960 - 1972; 994
  - Voorne's dameskoor, 1971; 995
  - Vlaardings mannenkoor "Orpheus"., 996
  - Subsidie koninklijk Nederlands zangersverbond., 997
  - Verhoging provinciale subsidie kooruitvoeringen, 1967; 998
  - Residentie vrouwenkoor, 1969; 999
  - Rotte's mannenkoor., 1000
  - Christelijke gemengde zangvereniging "Soli Deo Gloria"., 1001
  - Toonkunstkoor "Jeanna D'ark", 1970; 1002
- OVERIGE ZAKEN
  - Internationaal koorfestival, 1967 - 1968; 1003
  - Jeugdfestival Velp, 1964; 1004
  - Solistenconcours Hoeksche Waard, 1967; 1005
  - Concerten te Lekkerkerk, IJsselmonde, Capelle a/d IJssel en Gouda, 1967; 1006
  - Studiedagen voor koordirigenten en koorzangers, 1966; 1007
  - Enquete jongerenkoren, 1963; 1008
  - Solistenconcours Zuid-Beijerland, 1960 - 1961; 1009
  - Uitvoering currelieder van Arnold Schonberg, 1971 - 1972; 1010
  - Internationaal koorfestival, 1969; 1011
  - Nederlandse koordagen, 1969; 1012
  - Studiedagen voor koordirigenten en koorzangers, 1967 - 1969; 1013
  - Provincieprijs zangwedstrijd KRO, 1969; 1014
  - Subsidieverzoek musical VVSL, 1969; 1015
  - Uitvoering requiem van Verdi, 1968; 1016
- BALLET
  - Balletsituatie., 1017
  - Nederlands danstheater., 1018
  - Begeleiding Nederlands danstheater door het balletorkest (Gorkum), 1965 - 1967; 1019
  - Opdrachten balleten Nederlands danstheater, 1959 - 1962; 1020
  - Stedelijke balletschool Delft, 1965 - 1968; 1021
  - Balletcursus te Boskoop, 1963; 1022
  - Herziening regeling balletkunst, 1965; 1023
  - Behoefte aan balletvoorstellingen, 1961; 1024
  - Uitvoeringsbeschikking en interpretatie bij algemene regeling ballet., 1025
  - Herziening regeling balletkunst, 1959 - 1960; 1026
  - Verdelingsplan balletvoorstellingen, 1970 - 1976; 1027
  - Scapino enquete., 1028
  - Scapino ballet, 1965 - 1967; 1029
  - Herziening regeling balletkunst, 1969 - 1970; 1030
  - Dansgroep Pauline de Groot., 1031
  - Rotterdams danscentrum, 1961 - 1971; 1032
  - Demonstraties Rotterdams danscentrum., 1033
  - Balletvoorstellingen Vlaardingen, 1971; 1034
  - Nederlands danstheater, 1959 - 1970; 1035
  - Ballet der Lage Landen, 1957 - 1959; 1036
  - Subsidieregeling balletvoorstellingen t/m 1978., 1037
  - Verdelingsplan ballet, 1976 - 1979; 1038
- VOLKSDANS
  - Enquete volksdans, 1958 - 1963; 1039
  - Volksdansgroep - dansensemble Rotterdam., 1040
  - Nederlandse volksdansvereniging, 1962 - 1968; 1041
  - Nederlandse volksdansvereniging - Internationaal volksdansfestival, 1969 - 1973; 1042
  - Inlichtingen volksdans, 1965 - 1972; 1043
  - Rotterdams danscentrum., 1044
  - NEVO afspraken, 1976; 1045
  - Enquete dansleiders, 1977 - 1978; 1046
  - Nederlandse volksdansverenigingen, 1977 - 1978; 1047
  - Nederlandse volksdansverenigingen, 1977; 1048
  - Nederlandse volksdansverenigingen, 1978; 1049
  - Nederlandse volksdansverenigingen, 1979 - 1980; 1050
  - Internationaal volksdans festival t/m 1978., 1051
  - Dag van de volksdans t/m 1978., 1052
  - Gids voor de volksdans., 1053
  - Overleg volksdans t/m 1979., 1054
- DANS - OVERIGE ZAKEN
  - Zang- en dansgroep "Kalinka"., 1055
  - Dans - algemene correspondentie, 1958; 1056
  - Studiebijeenkomst, 1960; 1057
  - Enquete gezelschapsdans, 1958 - 1963; 1058
  - Enquete kunstdans, 1958 - 1963; 1059
  - "Jonge Strijd" dansvloer Stolwijk, 1961; 1060
  - Adviesverzoek "De Goudse Horlepiepers"., 1061
  - Bewegingsexpressie, 1962 - 1963; 1062
  - Stichting "Eigentijdse Dans", 1966; 1063
  - Leiding gezelschapsdans, 1961 - 1963; 1064
  - Dans algemeen, 1960 - 1963; 1065
  - Conferentie vakopleiding voor de danskunst., 1066
  - Bewegingsexpressie, 1963 - 1968; 1067
  - Zomercursus Dans, 1978 - 1979; 1068
  - Spreidingsbeleid, 1968; 1069
  - Dansgroep Marjolein Brier., 1070
  - Inventarisatie danspedagogische aktiviteiten in Zuid-Holland, 1971; 1071
  - Rotterdamse Dansacademie, 1964 - 1971; 1072
  - Stichting "Dans en Expressie Centrum", 1974; 1073
- JEUGDKOREN
  - Commissie jeugdontmoeting Papendrecht, 1975 - 1976; 1074
  - Jeugdkoren ontmoeting 1976 te Dodrecht., 1075
  - Open koordag Hoeksche Waard., 1076
  - Internationaal jeugdkoorweek 's-Gravenhage voor federatie van jongerenkoren te Utrecht., 1077
  - Studieweekend jonge koorleden., 1078
  - Subsidie-aanvraag koorfestival in Vlaardingen, 1973; 1079
- MIME
  - Bewegingstheater Bewth, 1968; 1080
  - Verdeling subsidie beroeps pantomimegezelschap, 1978; 1081
  - Algemene regeling pantomime., 1082
  - Mime theater Will Spoor., 1083
  - Studio voor de danskunst in oprichting te Woerden, 1971; 1084
  - Subsidie Nederlands mimecentrum, 1968 - 1973; 1085
  - Verlenging subsidieregeling pantomime gezelschappen, 1969 - 1977; 1086
  - Pantomime theater "Carrousel"., 1087
  - Verenigingen van gezelschappen op mimegebied, 1972 - 1977; 1088
- TONEEL
  - Toneel algemeen, 1971; 1089
  - Inventarisatie dramatische vorming in Zuid-Holland, 1973; 1090
  - Gewenste situatie op toneelgebied., 1091
  - Subsidie-aanvragen cabaret "Salvo", 1973; 1092
  - Minitheater "De Loep" te Woerden, 1976; 1093
  - Werkgroep theaterbeleid Delft, 1976; 1094
  - Toneel - algemene correspondentie, 1958; 1095
  - Toneelavond televisie, 1959; 1096
  - Cabaret "De Vuurpijl" te 's-Gravenhage, 1963 - 1964; 1097
  - Toneel algemeen, 1959 - 1963; 1098
  - Toneelbezoek Delft., 1099
  - Congres jeugdtheater, 1968; 1100
  - Cabaret algemeen, 1970; 1101
  - Toneelonderzoek Zuid-Holland, 1970; 1102
  - Theater-ontmoetingscentrum Oosterkerk Den Haag, 1969 - 1970; 1103
- AMATEURTONEEL ALGEMEEN
  - Toneelgroep "Voetlicht '65"., 1104
  - Delftse komedie, 1965 - 1971; 1105
  - Stichting Ons Lekenspel, 1967; 1106
  - Christelijke toneelgroep "Imperium" te Leiden, 1967; 1107
  - Amateurtoneel Nootdorp, 1968; 1108
  - Muziek- en toneelgezelschap "Banzaai", 1970; 1109
  - "Lifferis Sacrum", 1971; 1110
  - Toneelgroep D.A.T., 1973; 1111
  - Stichting Communicatie Teejater Naaldwijk, 1973 - 1975; 1112
  - Subsidie-aanvraag toneelvereniging "Het Voetlicht", 1975; 1113
  - Studenten-toneelvereniging "Societas Studiosorum Reformatorum Lugdunencis", 1975; 1114
  - Spelgroep Westland, 1973 - 1975; 1115
  - Subsidieregeling amateurtoneel Leiden, 1975; 1116
  - Vormingswerk amateurtoneel Zuid-Holland, 1964; 1117
  - Westlands toneel concours, 1960 - 1961; 1118
  - Toneelvoorstelling "Wikor", 1962; 1119
  - Stichting dienstverlening amateurtoneel / Mobiele belichtingsinstallatie, 1964 - 1967; 1120
  - Amateurtoneel, 1959 - 1963; 1121
  - Provinciale voorronde Nationaal Landjuweel, 1960 - 1962; 1122
  - Internationaal eenakter festival, 1963; 1123
  - Regionale en standplaatsgezelschappen, 1964; 1124
  - Inrichting "Flitstheater" te Delft, 1964; 1125
  - Nationaal Landjuweel, 1966 - 1976; 1126
  - Subsidie amateurtoneel Leiden, 1974 - 1976; 1127
  - Toneelmanifestatie "Toneel Nu", 1968 - 1969; 1128
  - Studenten toneel festival, 1970; 1129
  - Circulaires amateurtoneel in Zuid-Holland, 1970; 1130
  - Openlucht toneelvoorstellingen Haastrecht, 1971; 1131
  - De Grunneger Verainen veur Den Haag en kontraaien, 1972; 1132
  - Subsidie-aanvragen boerengroep/boerentoneel Wageningen, 1974; 1133
  - De Schouwburgspelers 's-Gravenhage, 1960; 1134
  - Toneelgroep "Puck", 1960; 1135
  - Toneelgroep "De Speelkamer", 1961; 1136
  - Toneelgroep "Het Masker", 1964., 1137
  - Amateur toneelvereniging "St. Pancratius" Roelofarendsveen, 1961; 1138
  - Nationaal Landjuweel, 1979 - 1981; 1139
  - Provinciale studiedag., 1140
  - Amateurtoneel algemeen., 1141
  - Onderzoek amateurtoneel., 1142
  - Project '80., 1143
  - Theater "De Kweekbak"., 1144
  - Praxis., 1145
- ZUID-HOLLANDS CENTRUM AMATEURTONEEL
  - Regisseurencursus, 1973; 1146
  - Kontactblad Z.H.C.A., 1147
  - Provinciale toneel adviseurs, 1957 - 1969; 1148
  - Ledenbestand Z.H.C.A., 1975 - 1978; 1149
  - Subsidie Zuid-Hollands Centrum Amateurtoneel, 1969; 1150
  - Subsidie Zuid-Hollands Centrum Amateurtoneel, 1970 - 1974; 1151
  - Beleidsplan, begroting, subsidie Z.H.C.A., 1974 - 1977; 1152
  - Werkplan provinciale toneeladviseurs, 1978 - 1981; 1153
  - Begeleidingscommissie provinciale toneeladviseurs, 1979 - 1980; 1154
  - Kwartaalverslagen provinciale toneeladviseurs, 1979 - 1980; 1155
  - Ledenraad van het NCA., 1156
  - Algemene raad NCA, 1980; 1157
  - Nederlands centrum voor amateurtoneel, 1980; 1158
  - Z.H.C.A. bankstukken en grootboekkaarten, 1972 - 1976; 1159
  - Evaluatie cursuswerk amateurtoneeltoneeladviseurs, 1970; 1160
  - Provinciale toneeladviseurs, 1970 - 1973; 1161
  - Adviesbevestiging provinciale toneeladviseurs, 1973; 1162
  - Specificatie werkplan P.T.A's, 1974 - 1975; 1163
  - Cursussen Z.H.C.A., 1975 - 1976; 1164
  - Werkgroep Taak en Structuur Z.H.C.A., 1165
  - Begeleidingscomm. prov. toneeladviseurs, 1971 - 1972; 1166
  - Begeleidingscomm. prov. toneeladviseurs, 1973; 1167
  - Begeleidingscomm. prov. toneeladviseurs, 1975; 1168
  - Begeleidingscomm. prov. toneeladviseurs, 1976 - 1978; 1169
  - Werkplan provinciale toneeladviseurs, 1970 - 1977; 1170
  - Provinciale kadercursus kreatief spel, 1974 - 1976; 1171
  - Dagelijks bestuur Z.H.C.A., 1976 - 1978; 1172
  - Uitvoerende aktiviteiten Z.H.C.A., 1978 - 1980; 1173
  - Administratie Z.H.C.A., 1972 - 1974; 1174
  - Loon-administratie Z.H.C.A. t/m 1978., 1175
  - Bankstukken Z.H.C.A., 1977; 1176
  - Dagelijks bestuur Z.H.C.A., 1978 - 1979; 1177
  - Ledenbestand Z.H.C.A., 1980; 1178
  - Tussenkader Z.H.C.A., 1978 - 1980; 1179
  - Functionarissen Z.H.C.A., 1979 - 1980; 1180
  - Jaarverslagen en werkplannen Z.H.C.A., 1975 - 1981; 1181
  - Financien Z.H.C.A., 1182
- CENTRUM AMATEURTONNEL
  - Nederlands centrum voor het amateurtoneel, 1970 - 1972; 1183
  - Stichting nationaal centrum amateur, 1968; 1184
  - Werkcomite Belgie - Nederland (N.C.A.)., 1185
  - Nederlandse amateur toneel unie t/m 1967., 1186
  - N.C.A. intern amateurfestival, 1969; 1187
  - Subsidie-aanvraag N.C.A. bandrecorder, 1969; 1188
  - Cursus amateur regisseurs NATU-WKA, 1964 - 1967; 1189
  - Sollicitatiecommissie N.C.A., 1974 - 1976; 1190
  - N.C.A. vormingsplan, 1968 - 1971; 1191
  - Beleidscommissie N.C.A., 1192
  - Scholingscommissie N.C.A., 1193
  - N.C.A., 1973 - 1979; 1194
  - Algemene raad N.C.A., 1979; 1195
  - NATU wagenspelen, 1965; 1196
  - NATU provinciale commissie, 1959 - 1961; 1197
  - NATU, 1958., 1198
  - Microflitsival, 1969; 1199
  - Stichting Amsterdams jeugdtoneel., 1200
  - Stichting nieuw jeugdtoneel, 1966 - 1967; 1201
  - Provinciaal vormingswerk NATU-WKA, 1964; 1202
  - Cursus amateur-regiseurs NATU-WKA, 1958 - 1965; 1203
  - Toneelmanifestatie te Gorinchem door Nederlands toneelverbond en NATU, 1966; 1204
  - Grime cursus van NATU te Leiden, 1966; 1205
  - NATU landdag., 1206
  - Subsidiering Naderlands centrum voor amateurtoneel, 1967; 1207
  - Nederlands centrum voor amateurtoneel., 1208
  - Provinciale subsidiering nationaal centrum voor het amateurtoneel, 1966; 1209
  - Nederlands centrum voor het amateurtoneel, 1973; 1210
  - Dagelijks bestuur en hoofdbestuur N.C.A., 1975 - 1978; 1211
  - Delfts centrum voor het amateurtoneel t/m 1978., 1212
  - Haags centrum voor het amateurtoneel t/m 1978., 1213
  - Leids centrum voor het amateurtoneel t/m 1976., 1214
  - R'dams centrum voor het amateurtoneel t/m 1979., 1215
  - Amateurtoneel Voorne, Putten en Rozenburg t/m 1979., 1216
- BEROEPSTONEEL ALGEMEEN I
  - Toneelgroep "Podium/Proton", 1966; 1217
  - Toneelgroep "Vestzaktheater" seizoen 1965 - 1966., 1218
  - Toneelgroep "Spelenderwijs", 1963; 1219
  - Toneelgroep "Centrum" te Amsterdam., 1220
  - Nieuw Nederlands toneelgezelschap, 1958 - 1965; 1221
  - Stichting nieuw jeugdtoneel, 1964 - 1971; 1222
  - Stichting nieuw jeugdtoneel, 1973; 1223
  - Toneelschool Amsterdam, 1959; 1224
  - Nationale speelweek, 1960; 1225
  - Nationale speelweek, 1961 - 1963; 1226
  - Voorstellingen beroepstoneel gezelschappen met een sociaal doel, 1965; 1227
  - Nationale speelweek, 1967 - 1968; 1228
  - Nederlandse vereniging toneelspelers, 1970; 1229
  - Bemiddelingsbureau dramatische vorming., 1230
  - Theaterschool, 1972; 1231
  - Toneelgroep "Arena", 1958; 1232
  - Werkgroep theaterbeleid Delft., 1233
  - Taakstellingen beroepstoneel gezelschappen, 1973 - 1976; 1234
  - Subsidiering beroepstoneel, 1957 - 1959; 1235
  - Algemene regeling beroepstoneel, 1960 - 1963; 1236
  - Regeling subsidie beroepstoneel, 1962 - 1963; 1237
  - Herziening algemene regeling beroepstoneel, 1964 - 1965; 1238
  - Niet van 's-Rijkswege gesubsidieerde beroepstoneel gezelschappen, 1965; 1239
  - Algemene regeling beroepstoneel, 1966; 1240
  - Beroepstoneel, 1959 - 1961; 1241
  - Beroepstoneel, 1961 - 1964; 1242
  - Toneelgroep 1966., 1243
  - Multi theater Boskoop, 1966; 1244
  - Stichting Nederlands toneel I.O., 1968; 1245
  - Toneelgroep "Theater", 1968; 1246
  - Haagse Comedie, 1969; 1247
  - Stichting Totaal Beeld, 1969; 1248
  - Toneelgroep "Studio", 1969 - 1970; 1249
  - Toneelgroep Vestzaktheater, 1969 - 1970; 1250
  - Subsudie-aanvraag gezelschap Marmouzet, 1970; 1251
  - Toneelgroep "Proloog" Einhoven, 1977; 1252
  - Stichting Wegtejater, 1974; 1253
  - Haagse comedie, lerarenproject, 1972 - 1973; 1254
  - Amsteltoneel, 1971; 1255
  - Openluchtvoorstelling Haastrecht, 1971; 1256
  - Theatergezelschap Wim Zomer, 1971; 1257
  - Theatergezelschap Rob van Houten, 1971; 1258
  - De Tobbe, 1981 - 1982., 1259
  - BZZTöH teater., 1260
  - Stichting PLOT, 1979 - 1980; 1261
  - Stichting kindertheater Pssstt., 1262
  - Surinaams Vormingstheater Bakuba., 1263
  - Bloemgroep, 1976 - 1980; 1264
  - Kindertheater manifestaties, 1979; 1265
  - Uitvoering en interpretatie algemene regeling beroepstoneel, 1969; 1266
  - Herziening algemene regelingen beroepstoneel, 1968; 1267
  - Uitvoering en interpretatie algemene regeling beroepstoneel, 1969 - 1970; 1268
  - Uitvoering herziening regeling spreidingsgezelschappen, 1973 - 1974; 1269
  - Subsidie spreidingsgezelschappen, 1969 - 1973; 1270
  - Advies Raad voor de Kunst Rijkssubsidie beroepstoneel, 1975 - 1976; 1271
  - Culturele commissie Rijswijk - Subsidiëring van vrije produkties, 1968; 1272
  - Subsidiëring vervoerskosten Nederlandse vereniging voor Huisvrouwen, 1978; 1273
- KINDERTHEATER
  - Haags Jeugdtheater, 1968 - 1970; 1274a
  - Jeugd en Toneel, 1973; 1274b
  - Vereniging van Nederlandse theatergezelschappen voor de jeugd, 1976; 1274c
- THEATERGROEPEN
  - Vormingstoneel., 1275
  - Festival of Fools., 1276
  - Lustrum toneelmanifestaties, 1978; 1277
  - Scholenproject Gouda, 1978; 1278
  - KRIJT, 1981 - 1982; 1279
  - Stichting Woerdens jeugdtheater "Het Loepje", 1980; 1280
  - Toneelgroep Dames en Heren., 1281
  - Theatercircuit., 1282
  - Theatergroep Sjolien Zoetermeer., 1283
- POPPENSPEL
  - Stichting Poppenspelcentrum., 1284
  - Provinciale dag voor het poppenspel., 1285
  - Poppenspel algemeen., 1286
  - Beleidsplan voor het poppenspel., 1287
  - Poppenspelcircuit., 1288
  - Poppentheater "Welles-Nietus"., 1289
  - Poppentheater Guido van Deth., 1290
- BEROEPSTONEEL II
  - Nieuwe Komedie Algemeen Bestuur, 1972 - 1974; 1291
  - Nieuwe Komedie Algemeen Bestuur, 1974; 1292
  - Nieuwe Komedie Algemeen Bestuur, 1975 - 1978; 1293
  - Nieuwe Komedie Algemeen Bestuur, 1978 - 1979; 1294
  - Nieuwe Komedie Algemeen Bestuur, 1980; 1295
  - Nieuwe Komedie Algemeen Bestuur, 1980 - 1982; 1296
  - Weeklijsten en ducumentatie Nieuwe Komedie., 1297
  - Reorganisatie toneelbestel, 1967 - 1968; 1298
  - Reorganisatie toneelbestel, 1968 - 1969; 1299
  - Herziening toneelbestel, 1969; 1300
  - Beroepstoneelgezelschappen algemeen, 1968 - 1979; 1301
  - Vereniging van culturele organisaties in Nederland., 1302
  - The Kid, 1979; 1303
  - Stichting Algemene Toneelinitiatieven, 1977; 1304
  - Toneelspreiding, 1961 - 1964; 1305
  - Toneelspreiding, 1964 - 1965; 1306
  - Toneelspreiding, 1965; 1307
  - Toneelspreiding, 1965 - 1966; 1308
  - Toneelspreiding, 1966; 1309
  - Subsidie vervoer culturele manifestaties in centrumgemeenten, 1975; 1310
- BEELDENDE KUNST
  - Architectuur en Beeldende kunst., 1311
  - Nederlandse Kunststichting, 1969 - 1972; 1312
  - Documentatie beeldende kunst, 1970 - 1974; 1313
  - Studiebijeenkomst, 1961; 1314
  - Onderzoek maatschappelijke positie beeldende kunstenaars., 1315
  - Enquete amateur beeldende kunstenaars., 1316
  - Beeldende kunst algemeen t/m 1978., 1317
  - Experimentencentrum beeldende kunst., 1318
  - Inventarisatie Expositiemogelijkheden Zuid-Holland, 1973 - 1978; 1319
- BEELDENDE KUNST BELEID
  - Overheidsbeleid en beeldende kunst t/m 1979., 1320
  - Geldstromen-rapport, Boekmanstichting t/m 1978., 1321
  - Kunstzaken algemeen., 1322
  - Beeldende kunst Keukenhof Lisse, 1976; 1323
  - Subsidieverzoek stichting kunstpromotie., 1324
  - Praktijkonderzoek BK-CRM t/m 1979., 1325
  - Deelnota BK Rotterdam t/m 1979., 1326
  - Subsidie vrije academie t/m 1963., 1327
  - Koninklijke subsidie van de vrije schilderkunst., 1328
  - Koninklijke subsidie van de vrije schilderkunst. inv. nr. 1328., 1329
  - Sanering dokumentatie beeldende kunst., 1330
  - Beeldende kunstenaarsregeling t/m 1979., 1331
  - Studiegroep intergemeentelijke regeling BKR., 1332
  - 1,5% regeling, 1958 - 1963; 1333
  - 1,5% regeling, 1963; 1334
  - Circulaire 1,5% regeling., 1335
  - Aankoopregeling beeldhouwwerken, 1969; 1336
  - Kunstprijzen., 1337
  - 1,5% regeling t/m 1978., 1338
  - Regeling monumentale versiering., 1339
  - Aankoop subsidieregeling kunstwerken ASK., 1340
  - Hang en staanpelden., 1341
  - Subsidie beeldende kunst., 1342
- DIVERSE TENTOONSTELLINGEN
  - Enquete kunsttentoonstellingen Zuid-Hollandse gemeenten, 1956; 1343
  - Subsidie tentoonstelling beeldhouwwerken., 1344
  - Tentoonstelling Visbank Vlaardingen., 1345
  - Wisselexpositie Nieuwe Provinciehuis., 1346
  - Reizende grafiektentoonstelling., 1347
  - Reizende aquarellententoonstellingen., 1348